【裁判字號】    92,重訴,395
【裁判日期】    921128
【裁判案由】    清償借款
【裁判全文】
臺灣士林地方法院民事判決  九十二年重訴字第三九五號
    原      告  臺灣中小企業銀行股份有限公司
    法定代理人  甲○○
    訴訟代理人  李永恆
                丙○○
    被      告  乙○○
右當事人間請求清償借款事件，本院於民國九十二年十一月十七日言詞辯論終結，判
決如左：
    主      文
被告應給付原告新臺幣柒佰肆拾肆萬元及美金陸拾萬伍仟肆佰捌拾柒元玖角陸分，暨
如附表所示之利息、違約金。其中美金部分得按給付時原告之即期賣出匯率折算新台
幣給付之。
被告應給付原告新臺幣肆佰貳拾貳萬伍仟零伍拾參元。
訴訟費用由被告負擔。
本判決於原告以新臺幣壹仟壹佰肆拾貳萬元或同額之中央政府重大交通建設公債各類
期債票供擔保後，得假執行。但被告如於執行標的物拍定、變賣或物之交付前，以新
臺幣參仟肆佰貳拾柒萬玖仟參佰捌拾玖元為原告預供擔保或將請求之標的物提存，得
免為假執行。
    事      實
甲、原告方面：
一、聲明：除假執行擔保金額及免為假執行外，如主文所示。
二、陳述：
  (一)訴外人易航實業股份有限公司（下稱「易航公司」）以被告乙○○為連帶保證人
    ，於民國八十四年十月九日分別與原告訂立週轉金貸款契約及進口物資融資契約
    ，在週轉金貸款契約中約定借款額度新臺幣一千萬元，借款動用期間，自八十四
    年十月九日起至八十五年十月九日止，利率按年率百分之九點五四計算，並同意
    嗣後原告基本放款利率調整時，自調整日起改按原告新通告基本放款利率加年利
    率百分之一點零九計付，且逾期償還本金或利息時，按借款總餘額，自應償還日
    起，逾期六個月以內部分照約定利率百分之十，逾期超過六個月部分照約定利率
    百分之二十加付違約金，而在進口物融資契約中約定融資額度為美金七十萬元，
    動用期間自八十四年十月九日起至八十五年十月九日止，該契約項下各筆融資之
    外幣款項其利息除專案向中央銀行辦理轉融資期間依中央銀行規定利率加碼計算
    外，均按還款當日原告牌告外幣貸款利率計算，並同意各筆融資到期或視為全部
    到期未能立即償還本息時，按融資金額自應償還日起，逾期六個月以內部分照上
    述利率百分之十，逾期超過六個月部分照上述利率百分之二十加付違約金。
  (二)嗣易航公司先後於八十四年十一月二十七日、十一月二十九日、十二月五日、十
    二月八日、十二月十二日、十二月十九日及十二月二十一日，依兩造所訂週轉金
    貸款契約陸續向原告借款新臺幣二百四十萬元、四十二萬元、一百八十萬元、三
    十萬元、一百五十萬元、六十萬元及四十二萬元，借款期限分別至八十五年三月
    六日、二月九日、三月五日、三月八日、三月二十日、三月十九日及三月二十一
    日止，共計新臺幣七百四十四萬元。另於八十四年十月至十二月間，依兩造所訂
    進口物資融資契約，陸續向原告融資五筆美金共六十萬五千四百八十七元九角六
    分。詎易航公司自八十四年十二月八日起即未依約繳付本息，依約所有借款及融
    資均視為全部到期，除經臺灣彰化地方法院以八十五年度執己字第一一六九號強
    制執行而受償二百四十五萬五千六百八十五元，抵充借款至八十七年四月八日止
    之利息外，尚欠新臺幣一千一百六十六萬五千零五十三元（包括借款本金七百四
    十四萬元、利息三百二十四萬五千八百九十元、違約金九十七萬九千一百六十三
    元）、美金六十萬五千四百八十七元九角六分及如附表所示之利息、違約金尚未
    清償，為此，依消費借貸及連帶保證契約提起本件訴訟。
三、證據：提出臺灣彰化地方法院八十五年度執己字第一一六九號分配受償及沖帳明
    細表影本、民事執行處通知影本、債權憑證影本、週轉金貸款契約影本、進口物
    資融資契約影本各一份、開發信用狀申請書影本六份、借據影本七份。
乙、被告方面：
    未於言詞辯論期日到場，亦未提出書狀作任何聲明或陳述。
    理      由
壹、程序方面：
    本件被告乙○○經合法通知，未於言詞辯論期日到場，核無民事訴訟法第三百八
    十六條各款所列情形，爰依原告聲請，由其一造辯論而為判決。
貳、實體方面：
一、原告主張之上開事實，業據其提出與所述相符之臺灣彰化地方法院八十五年度執
    己字第一一六九號分配受償及沖帳明細表影本、民事執行處通知影本、債權憑證
    影本、週轉金貸款契約影本、進口物資融資契約影本各一份、開發信用狀申請書
    影本六份、借據影本七份為證，且被告乙○○經合法通知，未於言詞辯論期日到
    庭爭執，亦未提出任何書狀答辯以供本院斟酌，應認原告之主張為真實。
二、按消費借貸之借用人應於約定期限內，返還與所借用物種類、品質、數量相同之
    物，民法第四百七十八條前段定有明文；又所謂連帶保證，係指保證人與主債務
    人就債務之履行，對於債權人各負全部給付之責任者而言，是連帶保證債務之債
    務人得同時或先後向保證人為全部給付之請求（最高法院四十五年度台上字第一
    四二六號判例、七十七年度台上字第一七七二號判決參照）。經查，易航公司尚
    積欠原告新臺幣一千一百六十六萬五千零五十三元（包括借款本金七百四十四萬
    元、利息三百二十四萬五千八百九十元、違約金九十七萬九千一百六十三元）、
    美金六十萬五千四百八十七元九角六分及如附表所示之利息、違約金，已如前述
    ，揆諸前開規定及說明，連帶保證人即被告乙○○自應負全部給付之責任。從而
    ，原告本於消費借貸契約及連帶保證契約，請求被告給付原告如主文所示之本金
    、利息及違約金，為有理由，應予准許。
三、原告陳明願供擔保，請求宣告假執行，經核與法相合，爰酌定相當擔保金額，併
    予准許。另依民事訴訟法第第三百九十二條第二項之規定，依職權宣告被告得預
    供擔保或將請求之標的物提存，而免為假執行。
據上論結，原告之訴為有理由，依民事訴訟法第三百八十五條第一項前段、第七十八
條、第三百九十條第二項、第三百九十二條第二項、第三項，判決如主文。
中      華      民      國    九十二    年     十一     月    二十八    日
                                    臺灣士林地方法院民事第二庭
~B法      官  張國勳
右為正本係照原本作成。
如對本判決上訴應於判決送達後廿日內向本院提出上訴狀。
中      華      民      國    九十二    年     十一     月    二十八    日
~B法院書記官  林郁菁
~FO
附表：
┌─────────┬─────┬───────┬───────────┐
│債權本金          │ 年 利 率 │ 利息計算期間 │ 違約金計算期間及利率 │
├─────────┼─────┼───────┼───────────┤
│新臺幣債權七筆：  │          │              │                      │
│1.二百四十萬元    │          │              │                      │
│2.四十二萬元      │          │自八十七年四月│自八十七年四月九日起至│
│3.一百八十萬元    │百分之九點│九日起至清償日│清償日止按上開利率百分│
│4.三十萬元        │五四      │止按上開利率計│之二十計算            │
│5.一百五十萬元    │          │算            │                      │
│6.六十萬元        │          │              │                      │
│7.四十二萬元      │          │              │                      │
├─────────┼─────┼───────┼───────────┤
│美金債權五筆：    │          │              │                      │
│1.十萬二千一百五十│          │              │                      │
│  元              │          │              │                      │
│2.十九萬六千零三十│          │              │                      │
│  二元九角六分    │百分之八點│自八十七年四月│自八十七年四月九日起至│
│3.三萬四千五百六十│五        │九日起至清償日│清償日止按原利率百分之│
│  元              │          │止            │二十計算              │
│4.十一萬八千五百零│          │              │                      │
│  三元            │          │              │                      │
│5.十五萬四千二百四│          │              │                      │
│  十二元          │          │              │                      │
└─────────┴─────┴───────┴───────────┘


司法院資訊處製作；財團法人民間司法改革基金會備份。
